【裁判字號】    98,審訴,4589
【裁判日期】    981012
【裁判案由】    清償借款
【裁判全文】
臺灣臺北地方法院民事判決            98年度審訴字第4589號
原      告  國泰世華商業銀行股份有限公司
法定代理人  甲○○
訴訟代理人  乙○○
被      告  丙○○
上列當事人間請求清償債務事件，本院於民國98年10月5 日言詞
辯論終結，判決如下：
    主      文
被告應給付原告新臺幣陸拾萬玖仟伍佰伍拾伍元，及其中新臺
幣伍拾柒萬貳仟貳佰陸拾壹元部分，自民國九十五年九月二十二
日起至清償日止，按年息百分之十九點七計算之利息。
訴訟費用新臺幣陸仟玖佰肆拾元由被告負擔。
本判決於原告以新臺幣貳拾貳萬元供擔保後，得假執行。
    事實及理由
甲、程序方面：
  一、按當事人得以合意定第一審管轄法院。但以關於由一定法
      律關係而生之訴訟為限。前項合意，應以文書證之，民事
      訴訟法第24條定有明文。本件依兩造所定信用卡約定條款
      第26條、簡易通信貸款約定書第13條，合意以本院為管轄
      第一審法院，故本院就本件清償借款之訴自有管轄權。
  二、本件被告經合法通知未於言詞辯論期日到場，核無民事訴
      訟法第386 條各款所列情形，爰依原告之聲請，由其一造
      辯論而為判決。
  三、因匯通商業銀行股份有限公司（下稱匯通銀行）於民國91
      年6 月3 日更名為國泰商業銀行股份有限公司（下稱國泰
      銀行），又國泰銀行於92年6 月26日與世華聯合商業銀行
      股份有限公司（下稱世華銀行）合併，並經財政部於92年
      6 月26日以台財融(二)字第0920028794號函同意，國泰銀行
      為消滅公司，世華銀行為存續公司，並更名為原告。
乙、實體方面：
  一、原告起訴主張：
    (一)被告於90年12月3 日與匯通銀行成立信用卡使用契約，領
      用卡號為000000 0000000000 之MASTER信用卡，約定被告
      領用系爭信用卡後，即得於各特約商店記帳消費，但就使
      用系爭信用卡所生之債務，對匯通銀行負全部給付責任，
      並應於當期繳款截止日前向匯通銀行全部清償，或以循環
      信用方式繳付最低應繳金額，逾期除喪失期限利益外，應
      另給付按年息19.7 %計算之利息。詎被告使用上開信用卡
      至95年9 月21日止累計積欠消費記帳新臺幣（下同）177,
      437 元（其中消費款158,919 元，利息18,518元）及其中
      158,919 元部分，自95年9 月22日起至清償日止，按年息
      19.7% 計算之利息已經屆期迄未清償。
    (二)被告另於92年1 月23日與國泰銀行成立簡易通信貸款契約
      向原告貸款100,000 元，約定利息按年息18.5% 計算，分
      60期清償，依年金法按月計付本息，併入信用卡帳單中與
      信用卡消費帳款一併繳納，倘未依約於繳款期限前繳款或
      未繳足月付金，或遲延繳款經原告暫停被告信用卡之權利
      時，即喪失期限利益，其債務視為全部到期，原告得將未
      繳金額之本金部分，或經原告主張視為到期之本金部分，
      按信用卡循環利率（19.7%） 計算之利息。詎被告僅繳付
      至95年9 月21日止即未再清償，依約其債務已視為全部到
      期，尚有57,970元（其中本金51,835元，利息6,135 元）
      及其中51,835元部分，自95年9 月22日起至清償日止，按
      年息19.7% 計算之利息已經屆期迄未清償。
    (三)被告又於92年3 月20日與國泰銀行成立簡易通信貸款契約
      向原告貸款60,000元，約定利息按年息18.5% 計算，分60
      期清償，依年金法按月計付本息，併入信用卡帳單中與信
      用卡消費帳款一併繳納，倘未依約於繳款期限前繳款或未
      繳足月付金，或遲延繳款經原告暫停被告信用卡之權利時
      ，即喪失期限利益，其債務視為全部到期，原告得將未繳
      金額之本金部分，或經原告主張視為到期之本金部分，按
      信用卡循環利率（19.7%） 計算之利息。詎被告僅繳付至
      95年9 月21日止即未再清償，依約其債務已視為全部到期
      ，尚有36,739元（其中本金32,800元，利息3,939 元）及
      其中32,800元部分，自95年9 月22日起至清償日止，按年
      息19.7% 計算之利息已經屆期迄未清償。
    (四)被告復於92年12月16日與國泰銀行成立簡易通信貸款契約
      向原告貸款210,000 元，約定利息按年息18.5% 計算，分
      60 期 清償，依年金法按月計付本息，併入信用卡帳單中
      與信用卡消費帳款一併繳納，倘未依約於繳款期限前繳款
      或未繳足月付金，或遲延繳款經原告暫停被告信用卡之權
      利時，即喪失期限利益，其債務視為全部到期，原告得將
      未繳金額之本金部分，或經原告主張視為到期之本金部分
      ，按信用卡循環利率（19.7%） 計算之利息。詎被告僅繳
      付至95年9 月21日止即未再清償，依約其債務已視為全部
      到期，尚有164,732 元（其中本金146,843 元，利息17,8
      89 元） 及其中146,843 元部分，自95年9 月22日起至清
      償日止，按年息19.7% 計算之利息已經屆期迄未清償。
    (五)被告再於94年1 月28日與國泰銀行成立簡易通信貸款契約
      向原告貸款210,000 元，約定利息按年息18.5% 計算，分
      60 期 清償，依年金法按月計付本息，併入信用卡帳單中
      與信用卡消費帳款一併繳納，倘未依約於繳款期限前繳款
      或未繳足月付金，或遲延繳款經原告暫停被告信用卡之權
      利時，即喪失期限利益，其債務視為全部到期，原告得將
      未繳金額之本金部分，或經原告主張視為到期之本金部分
      ，按信用卡循環利率（19.7%） 計算之利息。詎被告僅繳
      付至95年9 月21日止即未再清償，依約其債務已視為全部
      到期，尚有202,677 元（其中本金181,864 元，利息20,8
      13元）及其中181,864 元部分，自95年9 月22日起至清償
      日止，按年息19.7% 計算之利息已經屆期迄未清償。
    (六)被告使用上開信用卡、簡易通信貸款均已經屆期迄未清償
      之事實，原告迭經催討無著，依約其債務已視為全部到期
      。為此依信用卡使用契約及消費借貸契約之法律關係提起
      本訴，請求被告負擔清償責任，爰聲明：如主文第一項所
      示之金額、利息，並願供擔保請准宣告假執行等情。被告
      未於言詞辯論期日到場，亦未提出書狀做任何聲明或陳述
      。
  二、經查，原告主張上開事實，業據其提出與所述相符之信用
      卡消費帳款債權明細表、財政部函、原告公司變更登記表
      、信用卡申請書、信用卡約定條款、信用卡對帳單、客戶
      歸戶資料明細查詢等件為證。又被告已於相當時期受合法
      通知，而不於言詞辯論期日到場爭執，亦未提出書狀答辯
      供本院斟酌，依民事訴訟法第280 條第3 項準用同條第1
      項規定視同自認，自堪信原告主張為真實。從而，原告依
      信用卡使用契約及消費借貸契約之法律關係請求被告給付
      如主文第一項所示之金額、利息，為有理由，應予准許。
  三、原告陳明願供擔保以代釋明聲請宣告假執行，核無不合，
      ，爰酌定相當擔保金額准許之。
  四、訴訟費用負擔之依據：民事訴訟法第78條。
中    華    民    國    98    年    10    月    12    日
                  民事第六庭    法  官  張瑜鳳
以上正本係照原本作成。
如對本判決上訴，須於判決送達後20日內向本院提出上訴狀。
中    華    民    國    98    年    10    月    12    日
                                書記官  羅元秀


司法院資訊處製作；財團法人民間司法改革基金會備份。
